

```{r}
df <- read.csv("breast_cancer.csv")
```

```{r}
modelo_tot <- glm(target ~ ., data = df, family = binomial)
summary(modelo_tot)
```


```{r}
modelo_step <- step(modelo_tot, direction = "both")
summary(modelo_step)
```


```{r}
formula(modelo_step)
kappa(model.matrix(modelo_step), exact = TRUE)
```

O procedimento stepwise partiu do modelo completo e selecionou um modelo mais simples com menor AIC (83.33), indicando melhor equilíbrio entre ajuste e complexidade. Nesse processo, variáveis como *mean_fractal_dimension* e *worst_perimeter* foram removidas, sugerindo que não contribuíam de forma relevante quando consideradas junto às demais — possivelmente devido à multicolinearidade.

O modelo final inclui *mean_concave_points*, *mean_perimeter*, *worst_texture* e *worst_area*, todas estatisticamente significativas, formando um conjunto de preditores mais consistente. Em relação ao modelo completo, houve redução de variáveis sem perda de desempenho, além de ganho em interpretabilidade.

Os avisos sobre probabilidades 0 ou 1 indicam possível separação dos dados, o que sugere alto poder discriminatório, mas também exige cautela na interpretação dos coeficientes.

